【裁判字號】    89,交上易,143
【裁判日期】    890509
【裁判案由】    過失傷害
【裁判全文】
臺灣高等法院刑事判決                          八十九年度交上易字第一四三號
    上  訴  人  臺灣士林地方法院檢察署檢察官
    被      告  甲○○
右上訴人因被告過失傷害案件，不服台灣士林地方法院八十八年度交易字第一九一號
，中華民國八十九年二月一日第一審判決（起訴案號為台灣士林地方法院檢察署八十
八年度偵字第一二０二號），提起上訴，本院判決如左：
    主  文
上訴駁回。
甲○○緩刑參年。
    事實及理由
一、本案經本院審理結果，認第一審判決認定被告犯刑法第二百八十四條第二項前段
    之業務過失傷害罪，而判處被告有期徒刑四月，並諭知易科罰金之折算標準。其
    認事用法及量刑均無不當，應予維持，並引用第一審判決書記載之事實、證據及
    理由。
二、上訴意旨如後附之台灣士林地方法院檢察署檢察官八十九年度請上字第三七號上
    訴書所載。
三、經查：
  １、上訴人之上訴主要是依告訴人之聲請為之，其提出之爭點不外是：
    (1)、被害人受傷嚴重，而被告之過失情節重大，原判決量刑過輕。
    (2)、在場警員未保持現場，且未拍照以供將來責任鑑定之用，導致被告有與證人
        串證而為不實之供述。
  ２、然而：
    (1)、原判決乃是斟酌被告之過失程度與被害人之傷害狀況、目前未達成和解等客
        觀情事而為適當之量刑。告訴人自不能以全案末經和解，在未具體指明原判
        決斟酌之客觀因素有何錯誤之情況下，擅謂對被告量刑太輕，而要求重新量
        刑。
    (2)、又上訴意旨指摘：「警方搜證不完整，被告又與證人串證，導致原判決認定
        事實有誤」云云，但卻未具體指明原判決對犯罪事實之哪一部分認定與實情
        不符，而僅為抽象之空言攻擊，本院無從調查其事，難以信其主張為真實。
四、綜上所述，本件被告之罪責及責任程度實甚明確，原審依調查證據所得，綜合全
    案之辯論意旨，而為有罪之諭知，復斟酌刑法第五十七條所定各項犯罪情狀，為
    適當之量刑，並無違誤之處，公訴人上訴意旨以「事實認定」及「量刑過輕」為
    由，指摘原判決不當，要無理由，應駁回其上訴。
五、又查被告未曾受有期徒刑以上刑之宣告，此有本院被告全國前案紀錄表在卷可稽
    ，又在本院審理中與告訴人達成和解，賠償告訴人所受之損失，則其經此次刑之
    宣告，當知警惕，應無再犯之虞，本院認其所受宣告之刑，以暫不執行為適當，
    爰併予宣告緩刑三年，以勵自新。
據上論斷，應依刑事訴訟法第三百六十八條、第三百七十三條，刑法第七十四條第一
款，判決如主文。
本案經檢察官鄭富銘到庭執行職務。
中    華    民    國    八十九    年       五       月        九        日
                          臺灣高等法院刑事第二十四庭
                              審判長法  官  陳  貽  男
                                    法  官  聶  齊  桓
                                    法  官  帥  嘉  寶
右正本證明與原本無異。
不得上訴。
                                    書記官  劉  貞  達
中    華    民    國    八十九    年       五       月        十一      日


司法院資訊處製作；財團法人民間司法改革基金會備份。
